【裁判字號】    97,易,3202
【裁判日期】    971114
【裁判案由】    竊盜
【裁判全文】
臺灣臺北地方法院刑事判決              97年度易字第3202號
公  訴  人  臺灣臺北地方法院檢察署檢察官
被      告  乙○○
                      樓
上列被告因竊盜案件，經檢察官提起公訴（97年度偵字第23557
號），本院判決如下：
    主  文
乙○○攜帶兇器，踰越牆垣、安全設備竊盜，累犯，處有期徒刑
拾月。扣案之固定鉗、瑞士刀、十字型螺絲起子（短、紅色）、
十字型螺絲起子（長、淺黃色）、一字型螺絲起子（長、深黃色
）、十號梅花扳手、鋼絲鉗（紅柄）各壹支;LED 手電筒（7燈）
、LED手電筒（9燈）、背包、旅行手提袋、口罩各壹個; 及棉紗
手套壹雙均沒收。
    事  實
一、乙○○前於民國95年間因犯偽造文書等罪，經臺灣板橋地方
    法院於95年10月11日以95年度簡字第2344號判處有期徒刑3
    月確定，入監執行後於96年6月11日縮刑期滿執行完畢。竟
    仍不知悔改，復基於意圖為自己不法之所有之犯意，攜帶其
    所有客觀上具有危險性而足供兇器使用之固定鉗、瑞士刀、
    十字型螺絲起子（短、紅色）、十字型螺絲起子（長、淺黃
    色）、一字型螺絲起子（長、深黃色）、十號梅花扳手、鋼
    絲鉗（紅柄）各1支，及其所有之LED手電筒（7燈）、LED手
    電筒（9燈）、背包、旅行手提袋各1個等物，於97年10月26
    日凌晨1時30分許，前往位於臺北市○○區○○街129號夜間
    無人看守之大安國小，手戴棉紗手套、並戴上口罩遮掩臉部
    ，踰越圍牆進入校園內。見208教室窗戶未鎖，即推開窗戶
    踰越該窗戶進入教室內，持螺絲起子動手竊取大安國小所有
    之投影機，惟因難以拆卸而放棄，致未得逞。旋接續攜上開
    工具，推開20 9教室之窗戶，踰窗戶進入該教室內，竊取該
    班級任老師甲○○所有置於辦公桌抽屜內之讀卡機1台。得
    手後欲離開現場時，因觸動保全系統警報器，而為趕到現場
    查看之保全人員邱冠豪發覺，會同經通報到場之員警當場查
    獲，並扣得其所有之上開工具等物。
二、案經臺北市政府警察局大安分局報告臺灣臺北地方法院檢察
    署檢察官偵查起訴。
    理  由
一、上揭犯罪事實，迭據被告乙○○於警詢、偵查及本院審理時
    坦承不諱，核與證人甲○○、邱冠豪等於警詢時之陳述相符
    （參偵卷第10-14頁。證人甲○○、邱冠豪雖未於本院審理
    時到庭作證，惟其二人於警詢中所為之證詞，被告於本院調
    查證據時，對該證據之證據能力均不爭執，依刑事訴訟法第
    159條之5第2項規定，自得為證據，附此敘明。）。此外，
    警方據報前往處理後，當場從被告之口袋內起出被害人甲○
    ○失竊之讀卡機，並扣得被告持以行竊之工具固定鉗、瑞士
    刀、十字型螺絲起子（短、紅色）、十字型螺絲起子（長、
    淺黃色）、一字型螺絲起子（長、深黃色）、十號梅花扳手
    、鋼絲鉗（紅柄）各1支;LED 手電筒（7燈）、LED手電筒（
    9燈）、背包、旅行手提袋、口罩各1個; 棉紗手套1雙等物
    ，以及上開被告所竊得之讀卡機，亦經被害人甲○○領回等
    情，亦有扣押筆錄、被害人甲○○出具之贓物認領保管單、
    失竊物照片、被告行竊之工具照片等在卷可稽（參偵卷第
    20-24、28-35頁）。足認被告前開出於任意性之自白，核與
    事實相符，而可採信。從而，本件被告攜帶兇器，踰越牆垣
    、安全設備竊盜之犯行，事證明確，洵堪認定，應依法論科
    。
二、論罪科刑理由:
  (一)按刑法第321條第1項第2款所謂安全設備，係指依社會通常
    觀念足認為防盜之設備而言。窗戶係供通風之安全設備，並
    非供人爬進爬出之用，爬窗行竊，自係踰越安全設備竊盜，
    最高法院55年台上字第547號判例、70年度台上字第3809號
    判決可資參照。又按刑法第321條第1項第3款規定所謂之兇
    器，其種類並無限制，凡客觀上足對人之生命、身體、安全
    構成威脅，具有危險性之兇器均屬之（最高法院79年臺上字
    第5253號判例可資參照）。被告於本案所使用之螺絲起子、
    扳手、固定鉗、鋼絲鉗、瑞士刀，為金屬材質，質地堅硬，
    足以殺傷人生命、身體之器械，顯為具有危險性之兇器。是
    核被告所為，係犯刑法第321條第2項、第1項第2款、第3款
    之攜帶兇器，踰越牆垣、安全設備之加重竊盜未遂罪及同法
    第321條第1項第2款、第3款款之攜帶兇器，踰越牆垣、安全
    設備之加重竊盜既遂罪。被告踰越大安國小之圍牆後，先後
    接續踰越窗戶，進入208及209教室內，竊取分屬被害人大安
    國小及教師甲○○之財物，係以一竊盜之犯意及行為，而侵
    害數法益，觸犯上開數罪名，為想像競合犯，應從一重之係
    刑法第321條第1項第2款、第3款之攜帶兇器，踰越牆垣、安
    全設備之加重竊盜既遂之一罪處斷。被告前於95年間因犯偽
    造文書等罪，經臺灣板橋地方法院於95年10月11日以95年度
    簡字第2344號判處有期徒刑3月確定，入監執行後於96年6月
    11日縮刑期滿執行完畢，此有臺灣高等法院被告前案紀錄表
    在卷可稽，其於受有期徒刑之執行完畢後，5年內故意再犯
    本件有期徒刑以上之罪，為累犯，應依法加重其刑。爰審酌
    被告年紀尚輕，竟不思自力賺錢，而以行竊他人財物之方式
    滿足所須，且其於本案中係先備妥大量工具後始前往行竊，
    足認其係有計畫之行竊，惟被害人甲○○所受損害尚非重大
    ，被告犯後復坦承犯行之態度等一切情狀，量處如主文所示
    之刑。扣案之固定鉗、瑞士刀、十字型螺絲起子（短、紅色
    ）、十字型螺絲起子（長、淺黃色）、一字型螺絲起子（長
    、深黃色）、十號梅花扳手、鋼絲鉗（紅柄）各1支;LED 手
    電筒（7燈）、LED手電筒（9燈）、背包、旅行手提袋、口
    罩各1個，及棉紗手套1雙等，均係被告所有，且係被告於犯
    本案之時攜至現場供其犯罪所用之物，業據被告供明在案，
    爰併依刑法第38條第1項第2款規定宣告沒收。
據上論斷，應依刑事訴訟法第284條之1、第299條第1項前段，刑
法第321條第1項第2款、第3款、第2項、第55條、第47條第1項、
第38條第1項第2款，判決如主文。
本案經檢察官楊智綸到庭執行職務
中    華    民    國    97    年    11    月    14    日
                  刑事第四庭    法  官  李桂英
上正本證明與原本無異。
如不服本判決，應於判決送達後10日內（應抄附繕本）向本院提
出上訴狀（上訴書狀應敘述具體理由。上訴書狀未敘述上訴理由
者，應於上訴期間屆滿後二十日內補提理由書於原審法院。）。
告訴人或被害人如對於本判決不服者，應具備理由請求檢察官上
訴，其上訴期間之計算係以檢察官收受判決正本之日期為準。
                                書記官  嚴君珮
中    華    民    國    97    年    11    月    14    日
附錄本案論罪科刑法條全文:
中華民國刑法第321條
（加重竊盜罪）
犯竊盜罪而有左列情形之一者，處六月以上、五年以下有期徒刑
：
一、於夜間侵入住宅或有人居住之建築物、船艦或隱匿其內而犯
    之者。
二、毀越門扇、牆垣或其他安全設備而犯之者。
三、攜帶兇器而犯之者。
四、結夥三人以上而犯之者。
五、乘火災、水災或其他災害之際而犯之者。
六、在車站或埠頭而犯之者。
前項之未遂犯罰之。


司法院資訊處製作；財團法人民間司法改革基金會備份。
